【裁判字號】    89,易,4193
【裁判日期】    900105
【裁判案由】    毒品危害防制條例
【裁判全文】
臺灣臺中地方法院刑事判決                        八十九年度易字第四一九三號
    公  訴  人  臺灣臺中地方法院檢察署檢察官
    被      告  甲○○
右列被告因毒品危害防制條例案件，經檢察官提起公訴 (八十九年度毒偵字第七三九
九號)，本院判決如左︰
    主  文
甲○○連續施用第二級毒品，累犯，處有期徒刑柒月。
扣案之安非他命貳點壹公克沒收銷燬之，吸食器壹組沒收。
    事  實
一、甲○○於民國八十六年間曾因違反麻醉藥品管理條例案件，經臺灣臺中地方法院
    判處有期徒刑六月，如易科罰金，以三百元折算一日確定，甫於八十六年十月二
    十一日（檢察官起訴書誤為八十六年十二月二十一日）准予易科罰金繳清執行完
    畢。復於八十八年間因施用第二級毒品安非他命案件，經依本院以八十八年度毒
    聲字第九六五號裁定送觀察、勒戒後，認無繼續施用毒品之傾向，由臺灣臺中地
    方法院檢察署檢察官於八十八年二月二十六日以八十八年度偵字第四八四○號不
    起訴處分確定。惟甲○○仍不知悔改，又基於概括之犯意，於八十八年九月間起
    至八十八年十月二十日止，因連續施用第二級毒品安非他命多次，而於八十八年
    十月二十二日下午九時三十分許，在臺中縣大里市○○路七巷十九號住處為警查
    獲，經依本院以八十八年度毒聲字第六一四九號裁定送觀察、勒戒後，認有繼續
    施用毒品之傾向，經同署聲請裁定送強制戒治並聲請簡易判決處刑（聲請簡易判
    決處刑部份已於八十八年十二月八日經本院臺中簡易庭以八十八年度中簡字第二
    七七三號簡易判決判處有期徒刑六月確定），並由本院以八十八年度毒聲字第七
    ○四一號裁定令入戒治處所施以強制戒治，其後因戒治期間經評定為合格，再於
    八十九年五月十三日經本院以八十九年度毒聲字第三○二七號裁定停止戒治，所
    餘戒治期間付保護管束，詎甲○○於保護管束期間內，復基於概括犯意，在臺中
    市○○路後火車站附近由綽號「黑龍」之年籍、姓名均不詳之男子處購得第二級
    毒品安非他命後，即自八十九年八月間起至同年十一月十七日中午十二時許止，
    連續在臺中市○○路二號四樓之二處，將第二級毒品安非他命摻入吸食器或錫箔
    紙內火點燃燒烤產生煙霧之方式吸食，平均約一至二日施用一次。嗣於八十九年
    十一月十七日二十三時許，在上址為臺中縣警察局霧峰分局刑事組警員，因臺中
    地方法院檢察署八十九年十一月三日中檢楠準緝字第○○三三一一號甲○○之毒
    品通緝案件查獲，並扣得其所有安非他命重量二點一公克（起訴書誤為○點三公
    克）及供施用毒品所用之吸食器一組。
二、案經臺中縣警察局霧峰分局報請臺灣臺中地方法院檢察署檢察官偵查起訴。
    理  由
一、前揭事實，業據被告甲○○分別於警、偵訊及本院審理時坦承不諱，並有如事實
    欄所示之物扣案可資佐證，且被告為警查獲後所採集之尿液，經送檢驗結果，呈
    甲基安非他命陽性反應，有臺中縣衛生局八十九年十二月一日八九衛檢字第四七
    四三七號檢驗尿水報告書一紙附卷可稽，事證明確，被告之犯行洵堪認定。
二、按安非他命屬毒品危害防制條例第二條第二項第二款所指之第二級毒品，合先敘
    明。被告前於八十八年間因施用第二級毒品安非他命案件，經依本院以八十八年
    度毒聲字第九六五號裁定送觀察、勒戒後，認無繼續施用毒品之傾向，由臺灣臺
    中地方法院檢察署檢察官於八十八年二月二十六日以八十八年度偵字第四八四○
    號不起訴處分確定；復因於八十八年九月至十月間連續施用第二級毒品安非他命
    多次，經依本院以八十八年度毒聲字第六一四九號裁定送觀察、勒戒，認有繼續
    施用毒品之傾向後，經同署聲請裁定送強制戒治並聲請簡易判決處刑（聲請簡易
    判決處刑部份已於八十八年十二月八日經本院臺中簡易庭以八十八年度中簡字第
    二七七三號簡易判決判處有期徒刑六月確定），並由本院以八十八年度毒聲字第
    七○四一號裁定令入戒治處所施以強制戒治，其後因戒治期間經評定為合格，再
    於八十九年五月十三日經本院以八十九年度毒聲字第三○二七號裁定停止戒治，
    所餘戒治期間付保護管束，有臺灣臺中地方法院檢察署刑案資料查註紀錄表及臺
    灣高等法院被告全國前案紀錄表在卷足憑。被告三犯施用第二級毒品安非他命案
    件，核其所為係犯同條例第十條第二項之施用第二級毒品罪。其持有毒品之行為
    ，意在供己施用，故持有之低度行為，應為施用之高度行為所吸收，不另論罪。
    被告先後多次施用第二級毒品安非他命之犯行，時間緊接，且觸犯構成要件相同
    之罪，顯係基於概括犯意反覆為之，應依刑法第五十六條連續犯之規定，論以一
    罪，並加重其刑。再被告曾於八十六年間因違反麻醉藥品管理條例案件，經臺灣
    臺中地方法院判處罪刑並定應執行刑六月確定，甫於八十六年十月二十一日易科
    罰金執行完畢，有臺灣高等法院被告全國全案紀錄表及臺灣臺中地方法院檢察署
    刑案資料查註紀錄表在卷可考，其於執行完畢後五年內，再犯本件有期徒刑以上
    之罪，係累犯，應依法遞加重其刑。次查被告因施用毒品犯行，經觀察、勒戒後
    ，猶不加克制，故態復萌，再施用毒品不輟，無視於毒品對於自身健康之戕害及
    國家對於杜絕毒品犯罪之禁令，惡性非輕，惟審酌被告犯後帶同警員查獲毒品並
    坦承犯行，態度尚佳，及施用毒品者均具有相當程度之生理成癮性及心理依賴性
    ，戒除不易，且犯罪心態亦與一般刑事犯罪之本質不同，非難性較低等一切情狀
    ，量處如主文所示之刑，以資懲儆。扣案之安非他命重量二點一公克，應依毒品
    危害防制條例第十八條第一項前段沒收銷燬之。至玻璃吸食器一個，為被告所有
    並供施用毒品犯罪所用之物，業據被告供述甚明，惟非專供施用毒品之器具，應
    依刑法第三十八條第一項第二款宣告沒收。
三、據上論斷，應依刑事訴訟法第二百九十九條第一項前段，毒品危害防制條例第十
    條第二項、第二十條第三項前段、第十八條第一項前段，刑法第十一條前段、第
    五十六條、第四十七條、第三十八條第一項第二款，判決如主文。
中      華      民      國    九十    年      一      月       五       日
                                    臺灣臺中地方法院刑事第七庭
                                        法  官  劉 錫 賢
右正本證明與原本無異。
如不服本判決，應於判決送達後十日內向本院提出上訴狀，上訴於臺灣高等法院臺中
分院( 須附繕本 )。
                                         書記官
中    華    民    國      九十      年       一      月     五    日
附錄論罪科刑之法條︰
毒品危害防制條例第十條第二項：
施用第二級毒品者，處三年以下有期徒刑。


司法院資訊處製作；財團法人民間司法改革基金會備份。
